【裁判字號】    97,小上,76
【裁判日期】    971029
【裁判案由】    給付運費
【裁判全文】
臺灣臺中地方法院民事裁定  97年度小上字第76號
上  訴  人  速普樂生活館有限公司
法定代理人  甲○○
被上訴人    新竹貨運股份有限公司
法定代理人  乙○○
上列當事人間請求給付運費事件，上訴人對於中華民國97年6月
30日本院臺中簡易庭97年度中小字第1444號第一審判決提起上訴
，本院裁定如下：
    主    文
上訴駁回。
第二審訴訟費用新臺幣壹仟伍佰元由上訴人負擔。
    理    由
一、按對於小額程序之第一審裁判之上訴，非以其違背法令為理
    由，不得為之；又上訴狀內應記載上訴理由，表明(一)原判
    決所違背之法令及其具體內容。(二)依訴訟資料可認為原判
    決有違背法令之具體事實，民事訴訟法第436條之24第2項、
    第436條之25分別定有明文。又提起上訴，應以上訴狀表明(
    三)對於第一審判決不服之程度，及應如何廢棄或變更之聲
    明，同法第441條第1項第3款亦定有明文，此依同法第436條
    之32第2項規定，於小額事件之上訴程序準用之。又所謂判
    決有違背法令，乃指判決不適用法規或適用不當，亦為同法
    第468條所明定，此亦為小額事件之上訴程序所準用（民事
    訴訟法第436條之32第2項參照）。而以判決有不適用法規或
    適用不當為上訴理由時，其上訴狀或理由書應有具體之指摘
    ，並揭示該法規之條項或內容，若係成文法以外之法則，應
    揭示該法則之旨趣，倘為司法院解釋或最高法院之判例，則
    應揭示該判解之字號或其內容，如依民事訴訟法第469條所
    列第1款至第5款理由提起上訴時（第6款未準用，參照民事
    訴訟法第436條之32第2項規定），其上訴狀或理由書應揭示
    合於該條款之事實，上訴理由狀如未依此項方法表明者，即
    難認為已對原判決之違背法令有具體之揭示，其上訴自難認
    為合法，此亦有最高法院著有71年台上字第314號判例可資
    參照。
二、本件上訴理由略以：上訴人雖未於言詞辯論期日到場，惟業
    已提出書狀爭執被上訴人運費之計算方法凌亂、不實，然原
    審法院對於上訴人所提抗辯，並未說明其不採之理由，復未
    對照被上訴人所提之運費請款單總表、明細表是否真實可信
    ，即遽予採認，其判決顯有違背經驗法則之違誤，上訴人據
    以提起上訴，求予廢棄改判。並聲明：原判決廢棄，被上訴
    人於第一審之訴及假執行之聲請均駁回。
三、經查：上訴人與被上訴人間物品運送契約運費之計算方法業
    經被上訴人於原審法院提出，並無凌亂不實之處，且此運費
    之計算方法為事實問題，而取捨證據認定事實屬於事實審法
    院之職權，若其認定並不違背法令，即不許任意指摘其認定
    不當，以為上訴理由。原審判決已於理由中說明認定本件兩
    造間成立物品運送契約，且原審判決適用法令，並無違誤之
    處，觀之上訴人之上訴理由係就原審取捨證據、認定事實及
    解釋契約之職權行使，指摘其為不當，並就原審命為辯論及
    已論斷者，泛言謂為違法，並無依據民事訴訟法第436條之
    25 規定具體表明原判決所違背之法令暨其具體內容，及依
    訴訟資料可認為原判決有違背法令之具體事實，亦未表明原
    判決究竟如何不適用法規、適用法規不當、或有民事訴訟法
    第469條第1款至第5款情形之一，難認已有具體指摘原審判
    決有何違背法令之處。
四、依民事訴訟法第436條之32第1項準用同法第436條之19第1項
    規定，第2審法院為訴訟費用之裁判時，應確定其訴訟費用
    額。查本件小額事件之第二審訴訟費用額為裁判費1,500元
    ，爰諭知如主文第二項所示。
五、據上論結，本件上訴為不合法，依民事訴訟法第436條之32
    第1項、第2項、第444條第1項、第95條、第78條、第436條
    之19第1項，裁定如主文。
中    華    民    國    97    年    10  月    29    日
                  民事第二庭    審判長法  官 許秀芬
                                      法  官 王邁揚
                                      法  官 涂秀玲
正本係照原本作成。
不得抗告。
中    華    民    國    97    年    10    月    29    日
                                      書記官


司法院資訊處製作；財團法人民間司法改革基金會備份。
